【裁判字號】    97,交簡上,67
【裁判日期】    970617
【裁判案由】    公共危險
【裁判全文】
臺灣士林地方法院刑事判決            97年度交簡上字第67號
上  訴  人
即  被  告  甲○○
上列上訴人即被告因公共危險案件，不服本院士林簡易庭中華民
國97年3 月28日97年度士交簡字第600 號第一審刑事簡易判決（
聲請簡易判決處刑案號：臺灣士林地方法院檢察署97年度偵字第
1156號），提起上訴，本院管轄之第二審合議庭判決如下：
    主  文
上訴駁回。
甲○○緩刑貳年，並於本案判決確定後向公庫支付新臺幣伍萬元
。
    理  由
一、本案經本院審理結果，認第一審判決以上訴人即被告甲○○
    所為係犯刑法第185 條之3 之公共危險罪，判處拘役55日，
    並諭知易科罰金之折算標準，其認事、用法均無不當，量刑
    亦認妥適，應予維持，並引用第一審判決書及檢察官聲請簡
    易判決處刑書記載之事實、證據及理由。
二、被告上訴意旨係以：伊坦承酒後駕車犯行，但因為伊並無前
    科紀錄，本次乃因遭公司裁員，一時心情不佳，始與同事喝
    酒澆愁，騎機車返家途中發生車禍，並非故意觸法，事後亦
    與告訴人陳玟蒨達成調解，伊目前尚無法覓得工作，一家七
    口不知如何渡日，請從輕改判罰金刑或改判易科罰金之折算
    標準為新臺幣（下同）1000元折算1 日等語。按關於刑之量
    定係實體上賦予法院得為自由裁量之事項，倘其未逾越法律
    所規定之範圍或濫用其權限，即不得任意指摘為違法或不當
    。查本件被告酒後駕車，其測得呼氣所含酒精濃度高達每公
    升1.1 毫克，並肇事致他人受傷，情節重大，故原審從重量
    處，並諭知易科罰金以2000元折算1 日之標準，經核刑度尚
    屬允恰，並無違法不當，是上訴人指摘量刑過重云云，為無
    理由，自應將其上訴駁回。惟查，被告前未曾受有期徒刑以
    上刑之宣告，有臺灣高等法院被告前案紀錄表附卷可按，其
    因一時失慮，致罹刑典，事後已坦承犯行，並與因本件酒後
    駕車而發生車禍導致受傷之被害人達成調解，賠償4 萬2500
    元，有臺北市北投區調解委員會調解書1 份在卷足憑，顯見
    被告具有悔意，其經此偵、審教訓，自當知所警惕，信無再
    犯之虞，本院因認前開宣告之刑以暫不執行為適當，爰併宣
    告緩刑2 年，以觀後效，用啟自新，惟為確實督促被告能戒
    慎行止，預防再犯，並按其所犯情節，依刑法第74條第2 項
    第4 款規定，諭知被告應於本案判決確定後，向公庫支付5
    萬元（此部分得為強制執行名義）。又依刑法第75條之1 第
    1 項第4 款規定，受緩刑之宣告而違反上開本院所定負擔情
    節重大者，足認原宣告之緩刑難收其預期效果，而有執行刑
    罰之必要者，得撤銷其宣告，附此敘明。
據上論斷，應依刑事訴訟法第455 條之1 第1 項、第3 項、第36
8 條、第373 條，刑法第74條第1 項第1 款、第2 項第4 款，判
決如主文。
本案經檢察官張紜瑋到庭執行職務。
中    華    民    國    97    年    6     月    17    日
                  交通法庭審判長法  官    王俊雄
                                法  官    許辰舟
                                法  官    黃潔茹
以上正本證明與原本無異。
本件不得上訴。
                                書記官    柳瑞宗
中    華    民    國    97    年    6     月    17    日


司法院資訊處製作；財團法人民間司法改革基金會備份。
